臺灣高等法院刑事裁定
110年度抗字第95號
抗  告  人
即  被  告  梁維倫


                    （另案於法務部○○○○○○○○○○○執行中）
上列抗告人即被告因公共危險等案件，不服臺灣新北地方法院中
華民國109年12月23日裁定（109年度交訴緝字第1號），提起抗
告，本院裁定如下：
    主  文
抗告駁回。
    理  由
一、原裁定意旨略以：抗告人即被告梁維倫（下稱被告）因公共
    危險等案件，於原審法院準備程序中就被訴事實為有罪之陳
    述，經告以簡式審判之旨，並聽取當事人之意見後，前經原
    審法院合議庭裁定由受命法官獨任以簡式審判程序審理，並
    於民國109年11月11日以109年度交訴緝字第1號判決在案，
    該判決正本已於109年11月18日送達至法務部○○○○○○○○○○○○○
    ○○○○○），由另案執行中之被告親自簽收，有被告本人親自
    簽名、按捺指印之原審法院送達證書附卷可按（見交訴緝字
    卷第127頁），已生合法送達之效力。又被告因另案在監執
    行而就本案向監所長官提出刑事上訴狀，不生扣除在途期間
    之問題，是被告之上訴期間，應自判決送達之翌日即109年1
    1月19日起算，加計20日之上訴期間，至109年12月8日（星
    期二，非國定假日、例假日）上訴期間屆滿，惟被告竟遲至
    109年12月16日始具狀向法務部○○○○○○○○○○○○○○○○，原裁定
    誤載為法務部矯正署「臺灣」臺北看守所）提起上訴，有被
    告所提「刑事上訴狀」上蓋有臺北看守所戒護科收狀章戳章
    可憑，是被告上訴，顯已逾法定上訴期間，且無從補正，其
    上訴不合法律上之程式，爰依刑事訴訟法第362條前段規定
    予以駁回等語。
二、抗告意旨略以：被告因另案在監服刑，無法詢問刑事訴訟法
    第351條第1項、第3項中之明文規定。因認定上訴期間20日
    包括非假日，但並不包括國定假日與例假日；又因於監所內
    詢問同監所受刑人上訴狀內容之書寫方式，而將上訴狀遲至
    109年12月16日始具狀送出，實因其刑事知識實在低落，盼
    請能網開一面，重新予被告提起上訴之機會云云。
三、按「上訴期間為20日，自送達判決後起算。但判決宣示後送
    達前之上訴，亦有效力」、「原審法院認為上訴不合法律上
    之程式或法律上不應准許或其上訴權已經喪失者，應以裁定
    駁回之。但其不合法律上之程式可補正者，應定期間先命補
    正」，刑事訴訟法第349條、第362條分別定有明文。又在監
    獄或看守所之被告，於上訴期間內向監所長官提出上訴書狀
    者，視為上訴期間內之上訴，復為刑事訴訟法第351條第1項
    所明定。再監所與法院並無在途期間可言，上訴人於監獄或
    看守所，如向監所長官提出上訴書狀，並無扣除在途期間之
    問題，故必於上訴期間內提出，始為合法；如逾期始向監所
    長官提出上訴書狀，縱監所長官即日將上訴書狀轉送法院收
    文，亦無扣除在途期間可言（最高法院109年度台上字1206
    號判決意旨參照）。
四、經查：
(一)被告因公共危險等案件，經原審法院於109年11月11日以109
    年度交訴緝字第1號判決（下稱原判決）判處被告「犯過失
    傷害罪，處有期徒刑3月，如易科罰金，以新臺幣1,000元折
    算1日；又犯肇事致人傷害逃逸罪，累犯，處有期徒刑8月」
    後，該判決正本已於109年11月18日送達至臺北分監，由被
    告本人親自簽名按捺指印收受等情，有原審法院送達證書在
    卷可憑（見交訴緝字卷第127頁）；又被告於收受判決時係
    於臺北分監執行，其不服原審法院前開判決而向該監所長官
    提出上訴書狀，無庸加計在途期間，則其上訴期間，應自送
    達判決之翌日即109年11月19日起起算20日，至109年12月8
    日即已屆滿（109年12月8日為星期二，並非星期日、紀念日
    或其他休息日）。詎被告遲至109年12月16日8時30分始向監
    所長官提出上訴書狀，此有刑事上訴狀上之收狀戳章可憑，
    是被告上訴顯已逾越法定上訴期間而違背法律上之程式，且
    無從補正，原審以被告上訴逾期為由，裁定駁回其上訴，核
    無違誤。
(二)被告雖以：因認定上訴期間20日包括非假日，但並不包括國
    定假日與例假日；又因於監所內詢問同監所受刑人上訴狀內
    容之書寫方式，而將上訴狀遲至109年12月16日始具狀送出
    云云為由提起抗告，惟原判決既已明確記載「如不服本判決
    ，應於判決送達後20日內敘明上訴理由，向本院提出上訴狀
    ……」等語，縱令被告主觀上誤認上訴期間20日包括非假日，
    但並不包括國定假日與例假日云云，亦屬因被告自身過失遲
    誤上訴期間，是被告以此為由提起抗告，自無理由。
五、綜上，被告上訴顯已逾越法定上訴期間而違背法律上之程式
    ，且無從補正，原審以此為由裁定駁回被告上訴，並無違誤
    ，被告執前詞提起抗告，為無理由，應予駁回。
據上論斷，應依刑事訴訟法第412條，裁定如主文。
中　　華　　民　　國　　110 　年　　1 　　月　　29　　日
                  刑事第十八庭  審判長法  官  何俏美
                                      法  官  葉乃瑋
                                      法  官  黃紹紘
以上正本證明與原本無異。
如不服本裁定，應於收受送達後5日內向本院提出再抗告狀。
                                      書記官  顏淑華
中　　華　　民　　國　　110 　年　　2 　　月　　2 　　日